臺灣士林地方法院民事裁定
111年度抗字第20號
抗  告  人  林羅鈴子
            林益弘  
            林宜儒  

相  對  人  李柏霖  


上列當事人間聲請拍賣抵押物事件，抗告人對於中華民國110年1
1月18日本院110年度司拍字第229號裁定提起抗告，本院裁定如
下：
    主  文
抗告駁回。
抗告程序費用新臺幣壹仟元由抗告人負擔。
    理  由
一、按抵押權人，於債權已屆清償期，而未受清償者，得聲請法
    院，拍賣抵押物，就其賣得價金而受清償，民法第873條定
    有明文。此一規定，依同法第881條之17規定，於最高限額
    抵押權準用之。又聲請拍賣抵押物係屬非訟事件，於最高限
    額抵押，法院祇須就抵押權人提出之文件為形式上審查，如
    認其有抵押權登記擔保範圍之債權存在，且債權已屆清償期
    而未受清償，即應為准許拍賣抵押物之裁定；至於法院所為
    准許與否之裁定，無確定實體法上法律關係存否之效力，債
    務人或抵押人對抵押債權及抵押權之存否如有爭執，應另循
    訴訟途徑以謀解決（最高法院94年度台抗字第631號、94年
    度台抗字第270號裁定意旨參照）。
二、本件相對人主張：抗告人林羅鈴子於民國107年8月7日，以
    如原裁定附表所示之不動產（下稱系爭不動產）為伊設定最
    高限額抵押權，用以擔保抗告人林羅鈴子、林益宏對伊現在
    及將來所負一切債務之清償責任，擔保債權總金額為新臺幣
    （下同）375萬元，清償日期為108年2月5日；抗告人林羅鈴
    子嗣將如原裁定附表編號1所示不動產移轉登記予抗告人林
    宜儒。又抗告人林羅鈴子於107年8月6日向伊借款319萬7,50
    0元，尚未清償，為此聲請拍賣系爭不動產以資受償，並提
    出土地、建築改良物抵押權設定契約書、他項權利證明書、
    本票、系爭不動產登記謄本等件為證。原裁定以其聲請於法
    有據，而予以准許。
三、抗告意旨略以：相對人所提之借款金額應為250萬元，另69
    萬7,500元係為擔保利息支付，不應併予本金計入，相對人
    所陳顯係錯誤等語。並聲明：㈠原裁定廢棄；㈡程序費用由相
    對人負擔。
四、經查，相對人上開主張，業據其提出土地、建築改良物抵押
    權設定契約書、他項權利證明書、本票、系爭不動產登記謄
    本為證（見司拍字第201號卷第7-12頁、原審卷第24-38、56
    -72頁），依其所提出之上開證據為形式審查，堪認相對人
    之抵押權確已依法登記，並有抵押權登記擔保範圍之債權存
    在，且債權已屆清償期而未受償，是原裁定經形式上審查後
    予以准許，於法並無不合。抗告人雖以上開情詞置辯，惟其
    所稱縱或屬實，仍屬實體爭執，依前揭說明，非得由抗告程
    序處理，抗告人應另行起訴以求解決。從而，抗告人執上開
    理由請求廢棄原裁定，為無理由，應予駁回。
五、爰裁定如主文。
中　　華　　民　　國　　111 　年　　3 　　月　　28　　日
                  民事第一庭  法　官  林宜靜
以上正本證明與原本無異。　　　　　　　　　　　　　　
如不服本裁定，僅得於收受本裁定正本送達後10日內，以適用法
規顯有錯誤為理由，向本院提出再抗告狀，（須按他造當事人之
人數附繕本及繳納再抗告裁判費新臺幣1,000元），經本院許可
後始可再抗告。再抗告時應提出委任律師或具有律師資格之人之
委任狀；委任有律師資格者，另應附具律師資格證書及釋明委任
人與受任人間有民事訴訟法第466條之1第1項但書或第2項所定關
係之釋明文書影本。
中　　華　　民　　國　　111 　年　　3 　　月　　28　　日
                              書記官  朱亮彰